【裁判字號】    97,訴,4384
【裁判日期】    971226
【裁判案由】    毒品危害防制條例
【裁判全文】
臺灣板橋地方法院刑事判決              97年度訴字第4384號
公  訴  人  臺灣板橋地方法院檢察署檢察官
被      告  甲○○
上列被告因違反毒品危害防制條例案件，經檢察官提起公訴（97
年度毒偵字第7133號），本院合議庭裁定依簡式審判程序審理，
並判決如下：
    主  文
甲○○施用第二級毒品，累犯，處有期徒刑月。又施用第一級
毒品，累犯，處有期徒刑柒月；扣案注射針筒壹支沒收之。應執
行有期徒刑捌月；扣案注射針筒壹支沒收之。
    事  實
一、甲○○前曾因施用毒品案件，經臺灣桃園地方法院以88年度
    毒聲字第6908號裁定送觀察、勒戒後，認有繼續施用毒品傾
    向，經該院以88年度毒聲字第7355號裁定施以強制戒治，嗣
    因戒治成績合格，經該院以89年度毒聲字第2825號裁定停止
    強制戒治，所餘戒治期間付保護管束，復因行為違反保護管
    束應遵守事項情節重大，經該院以89年度毒聲字第6526號裁
    定撤銷停止戒治，令入戒治處所施以強制戒治，於民國91年
    9 月13日執行完畢釋放，其並被檢察官提起公訴，經臺灣桃
    園地方法院以89年度桃簡字第37號判決判處有期徒刑6 月確
    定。復因違反毒品危害防制條例、電信法等案件，經本院分
    別判決確定，再經本院於95年11月20日以95年度聲字第3329
    號裁定定應執行刑為有期徒刑1 年10月，並於96年7 月16日
    以96年度聲減字第1112號減刑定應執行刑為有期徒刑11月確
    定，於96年9 月19日縮刑期滿執行完畢（於本件構成累犯）
    。詎甲○○不知悔改，基於施用第二級毒品甲基安非他命（
    下稱安非他命）之犯意，於97年8 月19日在臺北縣鶯歌鎮○
    ○街37號之住處，施用安非他命；復基於施用第一級毒品海
    洛因（下稱海洛因）之犯意，於97年8 月20日14時許，在臺
    北縣鶯歌鎮○○街南門市場內之樓梯口，施用第一級毒品海
    洛因，嗣於97年8 月20日16時55分許，在臺北縣鶯歌鎮南門
    市場56號前為警查獲，並扣得被告所有供其施用毒品海洛因
    所用之注射針筒1 支。
二、案經臺北縣政府警察局三峽分局報告臺灣板橋地方法院檢察
    署檢察官偵查起訴。
    理  由
一、訊據被告甲○○對於上揭犯罪事實均坦承不諱。再被告為警
    方於前開事實欄所載時地查獲後，採尿送驗結果，其尿液係
    呈鴉片類陽性反應（按施用海洛因經水解後係呈鴉片類陽性
    反應）與安非他命類陽性反應等情，此有臺北縣政府警察局
    三峽分局查獲違反毒品危害防制條例案姓名對照表、臺灣檢
    驗科技股份有限公司於97年9 月15日出具之報告編號CH/200
    8/90013 號濫用藥物檢驗報告各1 件附卷可稽（分別見臺灣
    板橋地方法院檢察署97年度毒偵字第7133號偵查卷第29頁、
    第66頁）。此外，復有被告所有供其施用毒品海洛因所用之
    注射針筒1 支，扣案足資佐證。參以，被告前曾因施用毒品
    案件，經臺灣桃園地方法院以88年度毒聲字第6908號裁定送
    觀察、勒戒後，認有繼續施用毒品傾向，經該院以88年度毒
    聲字第7355號裁定施以強制戒治，嗣因戒治成績合格，經該
    院以89年度毒聲字第2825號裁定停止強制戒治，所餘戒治期
    間付保護管束，復因行為違反保護管束應遵守事項情節重大
    ，經該院以89年度毒聲字第6526號裁定撤銷停止戒治，令入
    戒治處所施以強制戒治，於91年9 月13日執行完畢釋放，其
    並被檢察官提起公訴，經臺灣桃園地方法院以89年度桃簡字
    第37號判決判處有期徒刑6 月確定等情，此有臺灣高等法院
    被告前案紀錄表在卷足參。本案事證明確，被告犯行堪以認
    定，應予依法論科。
二、查海洛因與安非他命分別係屬於毒品危害防制條例第2 條第
    2 項第1 款、第2 款所列之第一級與第二級毒品，故核被告
    所為，係犯毒品危害防制條例第10條第1 項之施用第一級毒
    品罪與第10條第2 項之施用第二級毒品罪。又被告施用海洛
    因與安非他命前後非法持有海洛因、安非他命之低度行為，
    應為施用之高度行為所吸收，應僅論以施用之高度行為。被
    告施用海洛因與安非他命，犯意個別，罪名亦異，應予分論
    併罰。查被告前因違反毒品危害防制條例、電信法等案件，
    經本院分別判決確定，再經本院於95年11月20日以95年度聲
    字第3329號裁定定應執行刑為有期徒刑1 年10月，嗣於96年
    7 月16日以96年度聲減字第1112號減刑並定應執行刑為有期
    徒刑11月確定，於96年9 月19日縮刑期滿執行完畢等情，此
    有卷附臺灣高等法院被告前案紀錄表可稽，其於五年之內，
    再犯有期徒刑以上之本罪，為累犯，應依刑法第47條第1 項
    之規定加重其刑。爰審酌被告素行不佳，有施用毒品前科如
    前，其再度違反禁令，非法施用足以導致精神障礙及生命危
    險之毒品，危害身心甚鉅，且施用毒品後可能做出對於他人
    或社會有危害之衝動行為，惟被告犯罪後坦承犯行，態度甚
    佳，尚有悔意等一切情狀，量處被告如主文所示之刑，並定
    其應執行刑，以資懲儆。
三、扣案注射針筒1 支，係被告所有，且供其施用毒品海洛因所
    用之物，業經被告供陳在卷，應依刑法第38條第1 項第2 款
    、第3 項之規定，宣告沒收之。
四、末按「除被告所犯為死刑、無期徒刑、最輕本刑為三年以上
    有期徒刑之罪或高等法院管轄第一審案件者外，於前條第一
    項程序進行中，被告先就被訴事實為有罪之陳述時，審判長
    得告知被告簡式審判程序之旨，並聽取當事人、代理人、辯
    護人及輔佐人之意見後，裁定進行簡式審判程序。」刑事訴
    訟法第273 條之1 第1 項定有明文。查本件被告所犯上開施
    用毒品之罪，非最輕本刑為三年以上有期徒刑之罪，且被告
    於本院97年12月12日準備程序進行中，復就被訴之事實為有
    罪之陳述，經告知被告簡式審判程序之旨，被告及公訴人對
    於本件改依簡式審判程序審理亦均表示無意見，本院即依前
    揭刑事訴訟法規定，裁定本件進行簡式審判程序，末此敘明
    。
據上論斷，應依刑事訴訟法第299 條第1 項前段、第273 條之1
第1 項，毒品危害防制條例第10條第1 項、第2 項，刑法第11條
、第47條第1 項、第51條第5 款、第38條第1 項第2 款、第3 項
，判決如主文。
本案經檢察官藍海凝到庭執行職務。
中    華    民    國    97    年    12    月    26    日
                  刑事第十七庭    法  官  許必奇
以上正本證明與原本無異。
如不服本判決，應於判決送達後10日內，向本院提出上訴狀。
                                  書記官  金和國
中    華    民    國    97    年    12    月    26    日
附錄：
毒品危害防制條例第10條
施用第一級毒品者，處 6 月以上 5 年以下有期徒刑。
施用第二級毒品者，處 3 年以下有期徒刑


司法院資訊處製作；財團法人民間司法改革基金會備份。
